臺灣高等法院刑事裁定
110年度抗字第804號
抗  告  人  
即受刑人    由昌偉




上列抗告人因聲請撤銷緩刑案件，不服臺灣臺北地方法院中華民
國110年4月12日裁定（110年度撤緩字第43號），提起抗告，本
院裁定如下：
    主  文
抗告駁回。                                              
    理  由
一、原裁定意旨略以：受刑人由昌偉因犯竊盜案件，經臺灣新北
    地方法院（下稱新北地院）於民國108年12月24日以108年度
    簡字第6518號判決處有期徒刑6月，緩刑2年，並於109年2月
    4日確定在案；嗣受刑人於緩刑期內即109年4月16日再犯侵
    占遺失物案件，經原審法院於109年10月26日以109年度審簡
    字第2077號判決判處罰金新臺幣（下同）8,000元確定；另
    於緩刑期前即108年9月17日另犯竊盜案件，經新北地院於10
    9年12月4日以109年度簡字第4888號判決判處拘役55日確定
    等情，有本院被告前案紀錄表、前開判決書附卷可參。原審
    衡酌緩刑宣告之旨在給予受刑人悔悟自新之機會，其自應於
    緩刑期間內謹守法治，勿蹈法網，恪遵法律；詎受刑人未能
    改過遷善，於前案宣告緩刑確定後，僅間隔約2個月，旋即
    再犯其他案件，足見受刑人並未因前案經給予緩刑而知所警
    惕、悔過自新，其法治觀念仍有偏差，恪遵法令之自我約制
    能力顯有不足，尚難期待其於緩刑期間內守法自新，足認原
    宣告之緩刑難收其預期效果，而有執行刑罰必要，是本件檢
    察官聲請撤銷緩刑之宣告，核與刑法第75條之1第1項第2款
    之規定相符，應予准許等語。
二、抗告意旨略以：抗告人即受刑人於前接獲原審法院110年度
    撤緩字第43號裁定，然抗告人不知於何時犯下竊盜案件，並
    且新北地院於108年12月24日108年度簡字第6518號刑事判決
    ，抗告人未曾開庭，且抗告人於108年大部分都在住院，案
    件是否有誤會，請撤銷原裁定，以免冤抑等語。
三、按「受緩刑之宣告而有下列情形之一，足認原宣告之緩刑難
    收其預期效果，而有執行刑罰之必要者，得撤銷其宣告：
    緩刑前因故意犯他罪，而在緩刑期內受6月以下有期徒刑、
    拘役或罰金之宣告確定者。緩刑期內因故意犯他罪，而在
    緩刑期內受6月以下有期徒刑、拘役或罰金之宣告確定者。
    緩刑期內因過失更犯罪，而在緩刑期內受有期徒刑之宣告確
    定者。違反第74條第2項第1款至第8款所定負擔情節重大者
    。前條第2項之規定，於前項第1款至第3款情形亦適用之」
    刑法第75條之1定有明文，是上開第2項規定，有關第75條第
    2項所規定「前項撤銷之聲請，於判決確定後6月以內為之」
    於第75條之1第1項第1款至第3款情形亦適用之。而緩刑宣告
    是否得撤銷，除須符合刑法第75條之1第1項各款之要件外，
    本條並採裁量撤銷主義，賦予法院撤銷與否之權限，特於第
    1項規定實質要件為「足認原宣告之緩刑難收其預期效果，
    而有執行刑罰之必要」，供作審認之標準。亦即於上揭「得
    」撤銷緩刑之情形，法官應依職權本於合目的性之裁量，妥
    適審酌被告所犯前後數罪間，關於法益侵害之性質、再犯之
    原因、違反法規範之情節是否重大、被告主觀犯意所顯現之
    惡性及其反社會性等情，是否已使前案原為促使惡性輕微之
    被告或偶發犯、初犯改過自新而宣告之緩刑，已難收其預期
    之效果，而確有執行刑罰之必要，始得為之。
四、經查：
　㈠抗告人因竊盜案件，經新北地院以108年度簡字第6518號判決
    處有期徒刑6月，緩刑2年，並於109年2月4日確定在案（下
    稱前案），緩刑期間至111年2月3日；又於緩刑期內之109年
    4月16日再犯侵占遺失物案件，經原審法院以109年度審簡字
    第2077號判決判處罰金8,000元，於109年11月24日確定（下
    稱後案一）；另於緩刑期前即108年9月17日另犯竊盜案件，
    經新北地院以109年度簡字第4888號判決判處拘役55日，於1
    10年1月5日確定（下稱後案二）等情，有各該裁判書（及所
    附起訴書、聲請簡易判決處刑書）及本院被告前案紀錄表在
    卷可稽，是抗告人確有分別於前案緩刑期內、緩刑期前各故
    意犯他罪，而均在緩刑期內受有期徒刑6月以下刑之宣告確
    定之事實。參酌抗告人前案係犯攜帶兇器竊盜罪，後案一係
    犯侵占遺失物罪、後案二亦犯竊盜罪，經核前後案犯罪之手
    段固尚屬有別，然均係破壞他人對於財產管領之權益，謀求
    自身經濟利益，而造成他人財產上損失，且後案一犯罪時間
    (109年4月16日)距前案判決確定日(109年2月4日)僅相距2個
    月，可見抗告人於獲得前案緩刑宣告，竟不知有所警惕而謹
    慎行事，澈底斷除犯罪意念，且後案一、二均係故意犯，並
    非一時不慎偶蹈法網。是原審認抗告人恪遵法令之自我約制
    能力明顯欠缺，無從預期未來將恪遵相關法令規定，足見前
    案所諭知之緩刑宣告難收其預期效果，而准許檢察官撤銷緩
    刑宣告之聲請，諭知抗告緩刑宣告撤銷等旨，經核其裁量權
    之行使與法並無不合。
　㈡抗告人雖以前詞指摘原裁定不當，然抗告人所涉前案竊盜犯
    行係依據抗告人於該案警詢及偵查中所為自白及卷附相關證
    據資料為憑（參前案判決書所附聲請簡易判決處刑書證據並
    所犯法條欄一所載），且迄今未經其他救濟途徑之裁判撤銷
    ，有本院被告前案紀錄表為憑。從而，原裁定審酌上情，認
    檢察官聲請撤銷抗告人前案之緩刑宣告與刑法第75條之1第1
    項第1、2款規定相符，因而裁定撤銷抗告人前案緩刑之宣告
    ，經核於法並無違誤。抗告意旨猶執前詞，徒憑己見，任意
    指摘原裁定違法，其抗告為無理由，應予駁回。至抗告人爭
    執是否曾於108年9月17日犯前案竊盜犯行乙節，應由抗告人
    循其他途徑救濟，並非本件撤銷緩刑宣告之抗告程序所得審
    究，附此敘明。
據上論斷，應依刑事訴訟法第412條，裁定如主文。
中　　華　　民　　國　　110 　年　　6 　　月　　1 　　日
                  刑事第十四庭  審判長法　官  黃斯偉
                                      法　官  程克琳
                                      法　官  黎惠萍
以上正本證明與原本無異。
不得再抗告。
                                      書記官  莊宜諳 
中　　華　　民　　國　　110 　年　　6 　　月　　1 　　日